# 权益法的评估时点

提问人：18691570661 时间：2023-04-09 09:40:26
长 期股期股 权 投投 资 的初始投 资 成本大于投 资时应 享有被投 资单 位可辨位可辨 认净资产 公允价公允价 值 份份 额 的的，，不不 调 整整 长 期股期股 权 投投 资 的的初始投初始投 资 成本成本 ;长 期股期股 权 投投 资 的初始投 资 成本小于投 资时应 享有被投 资单 位可辨位可辨 认净资产 公允价公允价 值 份份 额 的的，， 应 按其按其差差 额 ，，借借 记“长 期股期股 权 投投 资—— 投投 资 成本成本 ” 科目科目，， 贷记“营业 外收入外收入 ” 科目。科目。
@chenyiwei
陈版主，目标公司在投资方投资前可辨认净资产公允价值是 5000 万元，投资方 1 计划投资 5000 万占比40%，投资方计划投资 2500 万元占比20%。即目标资本结构为40%、40%、20%。想请问按照准则所述，投资成本大于投资时应享有，这个时点是投资前，还是投资后。我的意思是，如果是投资前，那目标公司净资产只有 5000 万，投资方 1 的 5000 万元占比40%只有 2000 万，会有一块“商誉”。这个“时点”如果是计划的投资后比较合理，刚好各方投资占比均衡？

回答人：chenyiwei
在对被投资企业增资的情况下，是将增资额与在被投资企业接受增资后所享有的可辨认净资产公允价值份额相比较，以确定该差额。